最高法院民事裁定                              八十七年度台上字第一六五八號
    上 訴 人  陳月猜
    被上訴人  林  連  台同右
右當事人間請求所有權更名登記事件，上訴人對於中華民國八十六年十月六日台灣高
等法院台中分院第二審判決（八十六年度家上字第七二號），提起上訴，本院裁定如
左：
    主  文
上訴駁回。
第三審訴訟費用由上訴人負擔。
    理  由
按對於第二審判決上訴，非以其違背法令為理由，不得為之。民事訴訟法第四百六十
七條定有明文。依同法第四百六十八條規定，判決不適用法規或適用不當者，為違背
法令。而判決有同法第四百六十九條所列各款情形之一者，為當然違背法令。是當事
人提起上訴，如依民事訴訟法第四百六十八條規定，以第二審判決有不適用法規或適
用法規不當為理由時，其上訴狀或理由書應有具體之指摘，並揭示該法規之條項或其
內容。若係成文法以外之法則，應揭示該法則之旨趣。倘為司法院解釋、或本院之判
例，則應揭示該判解之字號或其內容。如以民事訴訟法第四百六十九條所列各款情形
為理由時，其上訴狀或理由書，應揭示合於該條款之事實。上訴狀或理由書如未依此
項方法表明，或其所表明者，顯與上開法條規定之情形不相合時，即難認為已對第二
審判決之違背法令有具體之指摘，其上訴自難認為合法。本件上訴人對第二審判決提
起上訴，雖以該判決違背法令為由，惟核其上訴理由狀所載內容，係就原審取捨證據
、認定事實之職權行使，指摘其為不當，而未具體表明合於不適用法規、適用法規不
當、或民事訴訟法第四百六十九條所列各款之情形，難認對該判決之如何違背法令已
有具體之指摘。依首揭說明，應認其上訴為不合法。末查司法院大法官會議釋字第一
○七號解釋所謂已登記之不動產，無消滅時效之適用，其登記應係指依吾國法令所為
之登記而言。本院著有七十年度台上字第三一一號判例可資參照。又依司法院大法官
會議釋字第一六四號解釋所示，已登記不動產所有人之除去妨害請求權，亦無民法第
一百二十五條消滅時效規定之適用。本件被上訴人主張伊為系爭不動產之實際所有人
，請求將原登記於上訴人之名義變更為伊之名義，性質上亦屬已登記不動產所有人行
使除去妨害請求權之一種，依上開說明，自無民法第一百二十五條消滅時效規定之適
用，原判決對此雖疏未說明，惟不影響判決之結果，仍予維持，附此明。
據上論結，本件上訴為不合法。依民事訴訟法第四百八十一條、第四百四十四條第一
項、第九十五條、第七十八條，裁定如主文。
中      華      民      國    八十七    年      七      月     十七     日
                              最高法院民事第一庭
                                  審判長法官  李  錦  豐
                                        法官  楊  鼎  章
                                        法官  李  慧  兒
                                        法官  蘇  茂  秋
                                        法官  陳  重  瑜
      右正本證明與原本無異
                                              書  記  官
中      華      民      國    八十七    年      八      月      十      日
